# 存货的报废问题

提问人：审计小黑黑 时间：2020-08-19 10:51:58
请问陈大大：企业收到客户的退货，无法使用也无法销售，要做报废处理。在会计上是计入“管理费用”还是“资产减值损失”？计入什么明细？在税务上需不需要做进项税额转出？如何申报所得税？可以在所得税前扣除吗？具体税法依据是什么？

回答人：chenyiwei
收到客户退货，其可变现净值为零。对此需分析原因，是否因为品质缺陷导致客户按合同约定退回不合格货品。如果是，则再考虑此前就退货、质保等是否确认过相关预计负债，如果是则首先将退货损失从该负债中列支，如负债不足列支的，则再调整收到退货当期的收入、成本。

提问人：112233azq 时间：2020-09-29 12:33:06
比如现在客户的产品是定制产品，验收时达不到客户的要求（收入确认按验收时点），因为是定制的，客户不要后便成了废品。
收回公司产品时的分录
借 营业收入
库存商品
贷 应收账款
主营业务成本
收回时产品已经相当于废品，因此库存商品入账金额应该为 0
补做分录：
借 资产减值损失
贷 库存商品
如果是生产车间失误导致的原因，是计入成本？ 如果是管理层安排不当导致的，计入管理费用？ 这里的借方科目如何选择？

回答人：chenyiwei
如你所述，根据具体原因和责任归属，计入相应的成本费用项目。